【裁判字號】    88,易,852
【裁判日期】    890119
【裁判案由】    妨害自由等
【裁判全文】
臺灣花蓮地方法院刑事判決                          八十八年度易字第八五二號
    公訴人  臺灣花蓮地方法院檢察署檢察官
    被      告  乙○○
右列被告因家庭暴力罪之妨害自由等案件，經檢察官提起公訴（八十八年度偵字第四
二五九號）本院判決如左：
    主  文
乙○○以加害生命之事，恐嚇他人致生危害於安全，處拘役貳拾日，如易科罰金，以
參佰元折算壹日。又損壞他人之汽車車窗及後箱蓋，足以生損害於他人，處罰金肆仟
元，如易服勞役，以參佰元折算壹日。
    事  實
一、乙○○與甲○○原為夫妻，二人感情不睦，乙○○於八十八年十月六日晚間二十
    二時許，在花蓮市○○街六十五號處，因子女監女監護權行使之問題，與其前配
    偶甲○○發生爭執。乙○○一時心生不滿，竟向甲○○嚇稱：「如果小孩不給我
    ，妳會死得很難看」等語，使甲○○心生畏怖。乙○○復於翌日凌晨一時許在上
    址另行起意，持石塊將甲○○所有Ｕ六－六四○一號汽車之車窗、後箱蓋等處損
    壞，足生損害於甲○○。
二、案經甲○○告訴及花蓮縣警察局花蓮分局報請台灣花蓮地方法院檢察署檢察官偵
    查起訴。
    理  由
一、訊據被告乙○○坦認上開犯行不諱，核與証人甲○○指証情節相符，並有照片附
    卷足參，被告犯行堪予認定，應予依法論科。
二、核被告所為，係犯刑法第三百零五條恐嚇罪及同法第三百五十四條之毀損罪。被
    告所犯上開二罪，犯意各別，罪名互異，應予分論併罰。爰審酌被告因細故而罹
    本案，犯後坦承犯行及其素行、所生危害等一切情狀，分別量處如主文所示之刑
    並分別定易科罰金及易服勞後之折算標準。
據上論斷，應依刑事訴訟法第二百九十九條第一項前段，第三百零五條、第三百五十
四條、第四十一條、第四十二條第二項、罰金罰鍰提高標準條例第一條前段、第二條
判決如主文。
本案經檢察官唐先恆到庭執行職務
中      華      民      國    八十九        年      一    月    十九    日
                              臺灣花蓮地方法院刑事庭
                                  法    官  邱  同  印
右正本證明與原本無異。
如對本判決不服，應於送達後十日內，向本院提出上訴狀。（應抄附繕本）告訴人或
被害人如對於本判決不服者，應具備理由請求檢察官上訴，其上訴期間之計算係以檢
察官收受判決正本之日期為準。
                                  法院書記官
中      華      民      國    八十九        年     一     月    二十    日
附錄本判決論罪之法律條文
刑法第三百零五條
以加害生命、身體、自由、名譽、財產之事恐嚇他人，致生危害於安全者，處二年以
下有期徒刑、拘役或三百元以下罰金。
刑法第三百五十四條
毀棄、損壞前二條以外之他人之物或致令不堪用，足以生損害於公眾或他人者，處二
年以下有期徒刑、拘役或五百元以下罰金。


司法院資訊處製作；財團法人民間司法改革基金會備份。
